---
title: "Mijn Vignette"
output: rmarkdown::html_vignette
vignette: >
  %\VignetteIndexEntry{Mijn Vignette}
  %\VignetteEngine{knitr::rmarkdown}
  %\VignetteEncoding{UTF-8}
---

---

```{r stup, include = FALSE}
library(ministate)
knitr::opts_chunk$set(
  collapse = TRUE,
  comment = "#>"
)
```




# Overzicht
Dit pakket ministate bevat eenvoudige functies voor statistische berekeningen, zoals gemiddelde, mediaan, modus, standaarddeviatie, en een overzichtelijke samenvattingstabel.


# Voorbeeld

Met een simple dataset.

```{r simpl}


x <- c(1, 2, 2, 3, NA)

# Basisstatistieken
gem(x)
med(x)
modus(x)
n(x)
mini(x)
maxi(x)
spreid(x)
kwartielen(x)
iqr(x)
sdev(x)

sam(x)
```




# voorbeeld 2

Complexe dataset met negatieve waarden, decimalen en uitschieters
```{r complex}
# Complexe dataset met negatieve waarden, decimalen en uitschieters
set.seed(42)
x <- c(rnorm(40, mean = 100.5, sd = 15.2), -20, 0, 200, 500, NA, NA)

gem(x)
med(x)
modus(x)
n(x)
mini(x)
maxi(x)
spreid(x)
kwartielen(x)
iqr(x)
sdev(x)


sam(x)
```


# voorbeeld 3
De faithful dataset bevat meetwaarden van eruptieduur (in minuten) van geisers in Yellowstone.Hier passen we onze functies toe op de eruptions kolom om basisstatistieken te berekenen en een overzichtstabel te maken.
```{r faithful}
# Data uit R: geisers eruptie duur
data("faithful")
x <- faithful$eruptions

# Statistieken toepassen
gem(x)
med(x)
modus(x)
n(x)
mini(x)
maxi(x)
spreid(x)
kwartielen(x)
iqr(x)
sdev(x)

sam(x)

```


